臺灣高等法院刑事裁定
109年度抗字第518號
抗  告  人
即  受刑人  王春林




上列抗告人因聲請定其應執行刑案件，不服臺灣新北地方法院中
華民國108年12月20日裁定（108年度聲字第4876號），提起抗告
，本院裁定如下：
    主  文
抗告駁回。 
    理  由
一、原裁定意旨略以：抗告人即受刑人王春林犯如原裁定附表所
    示各罪，業經臺灣臺北地方法院、臺灣宜蘭地方法院及原審
    法院判處如原裁定附表所示之刑，均經分別確定在案，有各
    該判決書及本院被告前案紀錄表附卷可稽。其中受刑人所犯
    如原裁定附表編號1、3至8、10至15所示之案件，為得易科
    罰金之罪；如原裁定附表編號2、9所示之案件，則為不得易
    科罰金之罪，依刑法第50條但書第1款之規定，得易科罰金
    之罪與不得易科罰金之罪，除經受刑人請求檢察官聲請定應
    執行刑者外，檢察官尚不得依職權逕向法院為聲請，而查本
    件受刑人業已請求聲請人就如原裁定附表所示各罪聲請合併
    定應執行刑，有受刑人出具之定刑聲請切結書1份在卷可參
    ，是檢察官所為本件聲請，洵為正當。再者，受刑人所犯如
    原裁定附表編號1至13所示之罪業經原審法院以108年度聲字
    第2306號裁定定應執行有期徒刑4年確定；原裁定附表編號1
    4至15所示之罪業經原審法院以108年度簡字第3654號判決定
    應執行有期徒刑1年確定，原審定其應執行刑，除不得踰越
    刑法第51條第5款所定法定之外部性界限，即不得重於原裁
    定附表編號1至15所示宣告刑欄之總和外，亦應受內部性界
    限之拘束，即不得重於原裁定附表編號1至13、14至15所定
    之原應執行刑加計之總和。茲檢察官聲請就受刑人所犯如原
    裁定附表所示各罪定其應執行之刑，原審審核該數罪俱係在
    首先確定之科刑判決（即原裁定附表編號1）確定前所犯，
    又無重覆裁定之虞情形，且上開案件犯罪事實最後判決之法
    院為原審法院，故由臺灣新北地方檢察署檢察官為本件聲請
    ，原審審核認其聲請為正當，應就所宣告之有期徒刑，定其
    應執行之刑。又受刑人所犯如原裁定附表編號1、3至8、10
    至15所示之罪，雖原得易科罰金，但因與不得易科罰金之如
    原裁定附表編號2、9所示之罪併合處罰，故無諭知易科罰金
    折算標準之必要，併此說明等語。
二、抗告意旨略以：抗告人先前其他定其應執行刑之案件（108
    年度執聲字第2336號）經裁定應執行有期徒刑7年2月，本件
    原審裁定4年11月，總和刑期為12年1月，於監獄行刑法累進
    處遇僅差2月即可降一級處遇，爰狀請撤銷原裁定，重新酌
    定其應執行之刑云云。
三、按判決確定前犯數罪者，併合處罰之；數罪併罰，有二裁判
    以上，宣告多數有期徒刑者，於各刑中之最長期以上，各刑
    合併之刑期以下，定其應執行之刑期，但不得逾30年，刑法
    第50條第1項前段、第53條、第51條第5款分別定有明文。次
    按數罪併罰之定應執行之刑，係出於刑罰經濟與責罰相當之
    考量，並非予以犯罪行為人或受刑人不當之利益，為一種特
    別的量刑過程，相較於刑法第57條所定科刑時應審酌之事項
    係對一般犯罪行為之裁量，定應執行刑之宣告，乃對犯罪行
    為人本身及所犯各罪之總檢視，除應考量行為人所犯數罪反
    應出之人格特性，並應權衡審酌行為人之責任與整體刑法目
    的及相關刑事政策，在量刑權之法律拘束性原則下，依刑法
    第51條第5款之規定，採限制加重原則，以宣告各刑中之最
    長期為下限，各刑合併之刑期為上限，但最長不得逾30年，
    資為量刑自由裁量權之外部界限，並應受法秩序理念規範之
    比例原則、平等原則、責罰相當原則、重複評價禁止原則等
    自由裁量權之內部抽象價值要求界限之支配，使以輕重得宜
    ，罰當其責，俾符合法律授與裁量權之目的，以區別數罪併
    罰與單純數罪之不同，兼顧刑罰衡平原則。又執行刑之量定
    ，係事實審法院裁量之職權，倘其所酌定之執行刑，並未違
    背刑法第51條各款所定之方法或範圍（即法律之外部性界限
    ），亦無明顯違背公平、比例原則或整體法律秩序之理念（
    即法律之內部性界限）者，即不得任意指為違法或不當（最
    高法院107年度台抗字第1043號裁定意旨參照）。
四、經查：
　㈠原審以抗告人犯如原裁定附表所示之罪，先後經法院判處如
    原裁定附表所示之刑，均已確定在案，並以原審法院為最後
    事實審之法院，有如原裁定附表所示之判決及本院被告前案
    紀錄表各1份附卷可稽，檢察官據此向法院聲請定其應執行
    刑，經審核認本件聲請為正當，就抗告人所犯如原裁定附表
    所示之罪，定其應執行有期徒刑4年11月，係於原裁定附表
    各編號所示之最長期以上（有期徒刑8月），各刑合併刑期
    以下（有期徒刑6年5月），顯未逾越刑法第51條第5款所定
    之外部性界限，亦未逾越內部性界線（即原裁定附表編號1
    至13所定之應執行刑與編號14、15所定之應執行刑總和5年
    ），要屬法院裁量職權之適法行使，且與法律規範之目的、
    精神、理念及法律秩序亦不相違背，核無違法或不當，應予
    維持。
　㈡抗告意旨雖主張：其依監獄行刑法累進處遇僅差2月即可降一
    級處遇，請重定應執行刑，以維其累進處遇權益云云。惟原
    審已考量抗告人所犯數罪所反映之人格特性，各罪彼此間之
    關聯性（即各罪之犯罪時間、所犯分別屬相同之犯罪類型及
    侵害之法益種類等），基於刑罰目的性及刑事政策之取向等
    因素，總體而為適度之評價，並已審酌抗告人所犯各罪中，
    曾定執行刑者所定刑度，而在數罪各刑之宣告刑或執行刑合
    併刑期範圍內重定執行刑，經核符合法律授與裁量權之目的
    ，所定應執行刑並無過苛過重之情事，而與公平原則及比例
    原則無違。至抗告意旨所指監獄行刑法累進處遇分數等級乙
    節，乃監獄執行之問題，尚不得作為本件定應執行刑之判斷
    基礎，自與本件定應執行刑之應審酌事項無涉無關，其主張
    要無可採。
　㈢抗告人於裁判確定前所犯如原裁定附表編號14所示之罪後，
    刑法第50條業於102年1月23日總統令修正公佈，並自同年月
    25日施行，原判決雖漏未比較修正前後刑法第50條之規定，
    惟適用法律並無違誤，爰不予撤銷，附此敘明。
　㈣從而，抗告意旨徒憑己意，對原裁定已明白說明之事項及定
    執行刑裁量權之適法行使，任意指摘，為無理由，應予駁回
    。
據上論斷，應依刑事訴訟法第412條，裁定如主文。
中　　華　　民　　國　　109 　年　　4 　　月　　14　　日
                  刑事第十五庭  審判長法　官  劉興浪
  　　　　　　　　　　　　　　　　　　法　官  陳信旗
  　　　　　　　　　　　　　　　　　　法　官  林怡秀
以上正本證明與原本無異。
如不服本裁定，應於收受送達後五日內向本院提出抗告狀。
                                      書記官  陳采薇
中　　華　　民　　國　　109 　年　　4 　　月　　15　　日